臺灣高等法院刑事裁定
109年度聲再字第269號
    再審聲請人
    即受判決人  詹大為



上列再審聲請人即受判決人因妨害公務等案件，對於本院106年
度上易字第321號，中華民國106年7月31日第二審確定判決（原
審案號：臺灣臺北地方法院105年度易字第800號，起訴案號：臺
灣臺北地方檢察署105年度偵字第13546號），聲請再審，本院裁
定如下：
    主  文
再審之聲請駁回。 
    理  由
一、聲請意旨略稱：再審聲請人即受判決人詹大為(下稱聲請人)
    對於本院106年度上易字第321號判決，依照刑事訴訟法第42
    0條第1項第3款、第2項聲請再審，理由如下：㈠查106年度上
    易字第321號判決理由記載證人洪嘉宏於原審中證述：我在
    職務報告書有提到「關你什麼事，你是什麼東西」這句話是
    被告對告訴人所述…「混蛋」的部分我確定是被告對告訴人
    說的。㈡臺灣臺北地方法院105年易字第800號105年10月26日
    勘驗結果如下：全程畫面並無聲音，僅有影像...在(16：53
    ：28~16：53：37)之時段「呸」、「混蛋」之言語是王欽喜
    所述，因此洪嘉宏於原審之證述與事實不符等語。
二、按刑事訴訟法第420條第1項規定：「有罪之判決確定後，有
    下列情形之一者，為受判決人之利益，得聲請再審：一、原
    判決所憑之證物已證明其為偽造或變造者。二、原判決所憑
    之證言、鑑定或通譯已證明其為虛偽者。三、受有罪判決之
    人，已證明其係被誣告者。四、原判決所憑之通常法院或特
    別法院之裁判已經確定裁判變更者。五、參與原判決或前審
    判決或判決前所行調查之法官，或參與偵查或起訴之檢察官
    ，或參與調查犯罪之檢察事務官、司法警察官或司法警察，
    因該案件犯職務上之罪已經證明者，或因該案件違法失職已
    受懲戒處分，足以影響原判決者。六、因發現新事實或新證
    據，單獨或與先前之證據綜合判斷，足認受有罪判決之人應
    受無罪、免訴、免刑或輕於原判決所認罪名之判決者。」是
    為受判決人之利益聲請再審，必其聲請之理由合於刑事訴訟
    法第420條第1項所定情形之一，始得為之。並依刑事訴訟法
    第420條第1項第1款至第3款關於原判決所憑之證物已證明其
    為偽造或變造者、原判決所憑之證言已證明其為虛偽者、受
    有罪判決之人已證明其係被誣告者，聲請再審，依同條第2
    項規定，所憑之證明必須以經判決確定，或其刑事訴訟不能
    開始或續行非因證據不足者為限，始得為之。所謂「其刑事
    訴訟不能開始或續行，非因證據不足者為限」，係指存在有
    事實上（如行為者已死亡、所在不明、意思能力欠缺等）或
    法律上（如追訴權時效已完成、大赦等）之障礙，致刑事訴
    訟不能開始或續行，方得以此取代「判決確定」之證明，而
    據以聲請再審。且聲請再審應以書狀敘述理由，附具原判決
    之繕本及證據，提出於管轄法院為之，為刑事訴訟法第429
    條所明定。聲請再審違背此程序規定者，法院應依同法第43
    3條規定，以裁定駁回之。復所謂敘述理由，係指具體表明
    符合法定再審事由之原因事實而言；所稱證據，則指足以證
    明再審事由存在之證據。倘僅泛言聲請再審，而未敘明具體
    情形，或所述具體情形，顯與法定再審事由不相適合，或未
    提出足以證明再審事由存在之證據，均應認聲請再審之程序
    違背規定（最高法院106年度台抗字第661號裁定意旨參照）
    。又法院認為聲請再審之程序違背規定者，應以裁定駁回之
    ，刑事訴訟法第433條定有明文，且此種訴訟程式之欠缺，
    法院無庸先命補正，得逕予駁回（最高法院71年台抗字第33
    7號、104年度台抗字第634號裁定意旨參照）。
三、經查，聲請人雖以原確定判決有刑事訴訟法第420條第1項第
    3款、第2項規定之事由聲請再審，並提出原確定判決及原審
    判決繕本在卷。然證據之取捨及其證明力之判斷，屬於事實
    審法院之職權，事實審法院依調查之結果，本於論理法則、
    經驗法則及證據法則，經取捨證據後認定事實，若聲請再審
    意旨僅係對此持相異評價，而非提出新事實或新證據，亦未
    主張重要證據漏未審酌，即與聲請再審之要件不符。本件聲
    請人附具之證據即原確定判決及原審判決影本，其內容乃係
    就卷內原已存在之證據，不服原確定判決之認定，而就證據
    價值為相異之評價，或就爭點重為爭辯，並未提出新事實或
    新證據，亦非主張原確定判決有「足生影響於判決之重要證
    據漏未審酌」之情事，更無從證明刑事訴訟法第420條第1項
    第3款「受有罪判決之人，已證明其係被誣告者」法定再審
    事由存在，或其刑事訴訟不能開始或續行，係因存在有事實
    上或法律上之障礙，非因證據不足等情。又聲請再審意旨中
    僅有提及原確定判決及原審判決之部分內容，通篇未具體表
    明有何符合刑事訴訟法第420條第1項第3款法定再審事由之
    原因事實，揆諸前段之法律規定及說明，難認聲請人已敘明
    再審理由，其再審之聲請，顯屬違背法律規定。且此項聲請
    再審程式欠缺，法律並無應定期先命補正之規定，是聲請人
    之再審聲請為不合法，應予駁回。
四、末按聲請再審之案件，除顯無必要者外，應通知聲請人及其
    代理人到場，並聽取檢察官及受判決人之意見。但無正當理
    由不到場，或陳明不願到場者，不在此限。前項本文所稱「
    顯無必要者」，係指聲請顯屬程序上不合法且無可補正或顯
    無理由而應逕予駁回，刑事訴訟法第429條之2及法院辦理刑
    事訴訟案件應行注意事項第177條之4定有明文。本件聲請既
    違背規定而無從補正，且顯無再審事由，依前開說明及刑事
    訴訟法第429條之2之立法意旨，自無通知聲請人到場並聽取
    其意見之必要，附此敘明。
據上論斷，依刑事訴訟法第433條，裁定如主文。
中　　華　　民　　國　　109 　年　　9 　　月　　14　　日
                      刑事第一庭審判長法　官  李釱任
                                      法　官  崔玲琦 
                                      法　官  梁耀鑌
以上正本證明與原本無異。
不得抗告。
                                      書記官  宗志強
中　　華　　民　　國　　109 　年　　9 　　月　　14　　日